【裁判字號】    97,易,706
【裁判日期】    970625
【裁判案由】    重利
【裁判全文】
臺灣臺南地方法院刑事判決               97年度易字第706號
公  訴  人  臺灣臺南地方法院檢察署檢察官
被      告  丁○○
選任辯護人  吳建安律師
上列被告因重利案件，經檢察官提起公訴（96年度偵字第14422
號），本院判決如下：
    主  文
丁○○連續乘他人急迫貸以金錢，而取得與原本顯不相當之重利
，處有期徒刑捌月，減為有期徒刑肆月，如易科罰金，以銀元參
佰元即新台幣玖佰元折算壹日。扣案如附表二編號一至五及九至
十三所示之物，均沒收。
又乘他人急迫貸以金錢，而取得與原本顯不相當之重利，處有期
徒刑陸月，如易科罰金，以新台幣壹仟元折算壹日，減為有期徒
刑參月，如易科罰金，以新台幣壹仟元折算壹日。扣案如附表二
編號六及九至十三所示之物，均沒收。
又乘他人急迫貸以金錢，而取得與原本顯不相當之重利，處有期
徒刑陸月，如易科罰金，以新台幣壹仟元折算壹日，減為有期徒
刑參月，如易科罰金，以新台幣壹仟元折算壹日。扣案如附表二
編號七及九至十三所示之物，均沒收。
又乘他人急迫貸以金錢，而取得與原本顯不相當之重利，處有期
徒刑陸月，如易科罰金，以新台幣壹仟元折算壹日，減為有期徒
刑參月，如易科罰金，以新台幣壹仟元折算壹日。扣案如附表二
編號八至十三所示之物，均沒收。
應執行有期徒刑有期徒刑拾月，如易科罰金，以銀元參佰元即新
台幣玖佰元折算壹日。扣案如附表二所示之物，均沒收。
    事  實
一、丁○○係設在臺南縣永康市○○路363號「福文機車租賃行
    」之負責人，詎基於乘他人急迫之際貸以金錢，而取得與原
    本顯不相當重利之概括犯意，自民國92年7月某日起至95年2
    月24日間，以樹立廣告招牌、散發小傳單及印有廣告之打火
    機，招攬需款濟急之不特定客戶，乘其急需金錢週轉之際，
    預設苛刻重利之條件貸予金錢。其於借款時，先自借款金額
    扣除首期利息及相關手續費用，並由借款人提供車輛暫為質
    押物品或逕將車輛所有權登記轉讓予該機車租賃行，復以借
    款之金額作為機車買賣之價額，預先簽訂附件條買賣契約書
    、機車買賣合約書（讓渡書）、委託切結書、買賣租賃契約
    書、本票等文件。其於借款後，質押之車輛仍交由借款人使
    用，待借款人清償借款，再將質押車輛交還借款人或將所有
    權登記轉讓回歸予借款人；然若借款人屆期未清償借款，則
    將質押之車輛索回或以拒不過戶為由辦理註銷登記。丁○○
    即以此方式，連續在上開機車租賃行及台南縣永康市奇美醫
    院旁等地，貸予如附表一編號1至13及17所示被害人金錢（
    借款時間、地點、金額、利率、質押物詳如附表一編號1至
    13 及17所示），藉以收取如該表編號1至13及17所示與原本
    顯不相當之重利。
二、丁○○復另行起意，先後於如附表一編號14至16所示三次時
    地，以同前方式，貸予如該表編號14至16所示被害人金錢（
    借款時間、地點、金額、利率、質押物詳如附表一編號14至
    16  所示），藉以收取如該表編號14至16所示與原本顯不相
    當之重利。
三、嗣因附表一編號16之借款人庚○○無力償還所借款項，且其
    所有車號「P8Y─587」號機車經轉讓登記與福文機車租賃行
    所有，乃報警於96年8月1日11時，持台南地方法院核發之搜
    索票，在「福文機車租賃行」搜索而查獲上情，並扣得如附
    表二所示之物。
四、案經庚○○告訴及臺南市警察局第一分局報請臺灣臺南地方
    法院檢察署檢察官偵查起訴
    理  由
一、本案之供述及非供述證據，業經被告同意採為證據，且無事
    證顯示係公務員因違法蒐證所取得之供述證據，本院審酌該
    等供述證據作成時之情況，亦認為適於作為證據，依刑事訴
    訟法第159條之1第2項、第159條之4第1款、第159條之5第1
    項等規定，應認為均有證據能力。
二、訊據被告丁○○對於上開事實均供認不諱；核與證人庚○○
    、壬○○、癸○○、丑○○、謝寶德、辛○○、丙○○、子
    ○○、辰○○、寅○○、己○○、戊○○、林詣翔、午○○
    、乙○○、甲○○、巳○○等人及警詢、偵訊及本院證述情
    節大抵相符。並有福文機車行繳款紀錄名片1張、報紙刊登
    廣告、刊登廣告費用收據、刊登廣告契約書、刊登大幅海報
    廣告照片19張、搜索票影本、搜索、扣押筆錄、扣押物品目
    錄表及原辰○○所有車牌號碼NKG-492號機車新領牌照登
    記書、汽（機）各項異動登記書、駕照影本各1份；丙○○所簽立契約書、車牌號碼NLT- 426號車籍查詢基本資料詳
    細畫面、車籍查詢歷任車主顯示畫面各1份；乙○○簽立
    契約書、車牌號碼CZ8- 556號車籍查詢基本資料詳細畫面、
    車籍查詢歷任車主顯示畫面各1份；原辛○○所有車牌號
    碼VJI-621號機車車籍查詢基本資料詳細畫面、車籍查詢歷
    任車主顯示畫面、行照影本各1份；原寅○○所有車牌號
    碼XPT-439號機車車籍查詢基本資料詳細畫面、車籍查詢歷
    任車主顯示畫面、行照影本各1份；原子○○所有車牌號
    碼CC2-723號機車車籍查詢基本資料詳細畫面、車籍查詢歷
    任車主顯示畫面、汽（機）車過戶登記書、行照影本各1 份
    ；原巳○○用以質押H88-572號機車新領牌照登記書、汽
    （機）各項異動登記書、報紙刊登過戶廣告各1份；原己○○所有車牌號碼FY6-799號機車車籍查詢基本資料詳細畫
    面、車籍查詢歷任車主顯示畫面、契約書各1份；原戊○○所有車牌號碼CD3-007號機車車籍查詢基本資料詳細畫面
    、車籍查詢歷任車主顯示畫面、契約書各1份；原林詣翔
    所有車牌號碼J28-693號機車車籍查詢基本資料詳細畫面、
    車籍查詢歷任車主顯示畫面、契約書各1份；原午○○所
    有車牌號碼UPK-712號機車車籍查詢基本資料詳細畫面、車
    籍查詢歷任車主顯示畫面、契約書各1份；原丑○○所有
    車牌號碼MVW-770號機車車籍查詢基本資料詳細畫面、車籍
    查詢歷任車主顯示畫面、駕駛執照影本、汽（機）車過戶登
    記書、機車異動歷史查詢各1份；原甲○○所有車牌號碼
    LBZ-699號機車車籍查詢基本資料詳細畫面、車籍查詢歷任
    車主顯示畫面、行照影本、汽（機）車過戶登記書、機車異
    動歷史查詢各  1份；原壬○○所有車牌號碼PIW－400號
    機車車籍查詢基本資料詳細畫面、車籍查詢歷任車主顯示畫
    面、刊登通知過戶廣告、汽（機）車過戶登記書、機車異動
    歷史查詢各1份；原未○○用以質押車牌號碼BZ3-699號機
    車車籍查詢基本資料詳細畫面、車籍查詢歷任車主顯示畫面
    、汽（機）車過戶登記書、機車異動歷史查詢各1份；原
    癸○○用以質押之車牌號碼H33-776號機車車籍查詢基本資
    料詳細畫面、車籍查詢歷任車主顯示畫面、契約書、汽（機
    ）車過戶登記書、機車異動歷史查詢各1份；原庚○○用
    以質押之車牌號碼P8Y-58 7號機車車籍查詢基本資料詳細畫
    面、車籍查詢歷任車主顯示畫面、契約書、汽（機）車過戶
    登記書、行照影本、機車異動歷史查詢各1份等資料在卷可
    稽。雖被告於警詢及偵訊中否認犯行，辯稱其與上開被害人
    及證人等係買賣機車後，再將機車租予上開被害人收取租金
    云云。惟被告於本院審理時已供認上開犯行不諱，且上開被
    害人迭於警、偵訊及本院審理中均一致證稱，係為借款而提
    供機車質押，並繳交上開高額利息之情甚明。被告於警詢及
    偵訊中否認犯行所辯，不僅與嗣於本院自白矛盾且與上開證
    人所證情節及常情不符，顯係卸責之詞，不足採信。其於本
    院自白核與上開證人所證情節及上開扣案證物相符，堪信為
    實。
三、至起訴書附表一編號17所載被害人「巳○○」，實係「林振
    昌」之誤載，業經公訴檢察官於本院審理中為更正；該表號
    所載時間「96年 6月27日」乃證人巳○○所述林振昌死亡之
    日，起訴書將之載為借款日期，已顯然有誤。且據被告於偵
    訊供稱: 「買了車之後，當日或隔日就會去辦理機車過戶」
    等語（見偵卷第161頁）；及證人丙○○於偵訊證稱:  「借
    錢後隔天才過戶，等錢還清再過戶回來」等語（見偵卷第14
    7頁）。參諸卷附被害人林振昌向被告所營「福文機車租賃
    行」借款所質押過戶之機車H88-572號行照載明「換補照日
    期95.8.30」之內容，可以得知該被害人實際借款日期應於
    95年8月間為是，起訴書將此次借款日期載為「96年6月27日
    」；另公訴檢察官補充理由書載為「不詳」均有疏誤，應予
    補充更正之，併此敘明。綜上所述，本件事證明確，被告犯
    行堪予認定。
四、查被告為附表一編號1至13及17所示之行為後，刑法已於94
    年2月2日修正公布，並於95年7月1日生效施行。按行為後法
    律有變更者，適用行為時之法律。但行為後之法律有利於行
    為人者，適用最有利於行為人之法律，刑法第2條第1項定有
    明文。茲比較本案所涉修正前後刑法規定如下。
(一)、關於刑法第344條之重利罪，法定罰金刑為「或科或併科1千
    元以下罰金」。依被告於上開表號行為時即修正前刑法第33
    條第5款規定罰金為1元以上，另依罰金罰鍰提高標準條例第
    1 條前段規定: 依法律應處罰金、罰鍰者，就其原定數額得
    提高為二倍至十倍。是被告行為時罰金刑部分經提高後為10
    元以上1萬元以下，經折算為新臺幣後，為新臺幣30元以上3
    萬元以下。而修正後刑法第33條第5款規定罰金為新臺幣1千
    元以上。另刑法施行法第一條之一規定：「中華民國94年1
    月7日刑法修正施行後，刑法分則編所定罰金之貨幣單位為
    新臺幣。94年1月7日刑法修正時，刑法分則編未修正之條文
    定有罰金者，自94年1月7日刑法修正施行後，就其所定數額
    提高為30倍。但72年6月26日至94年1月7日新增或修正之條
    文，就其所定數額提高為三倍。」而刑法第344條屬72年6月
    26日前之規定，且未曾修正。是依上開規定，罰金部分應提
    高為三十倍。則其罰金刑部分變更為新臺幣1千元以上3萬元
    以下。經比較修正前後刑法第33條第5款規定之結果，以行
    為時即修正前刑法規定對被告較為有利。
(二)、關於刑法第56條之連續犯規定，業經修正刪除，依修正後刑
    法規定，被告所犯如上開表號各罪即應依數罪併罰之規定分
    論併罰，故此刪除雖非犯罪構成要件之變更，但顯已影響行
    為人刑罰之法律效果，自屬法律有變更，比較新、舊法結果
    ，修正後之規定並非較有利於被告，故被告於刑法修正施行
    前所為如附表一編號1至13及17所示多次重利犯行，依刑法
    第2條第1項前段規定，仍應適用較有利於被告之行為時法律
    即修正前刑法第56條規定，論以連續犯（最高法院95年第8
    次刑事庭會議決議參照）。
(三)、修正前刑法第41條第1項前段規定：「犯最重本刑為五年以
    下有期徒刑以下之刑之罪，而受六個月以下有期徒刑或拘役
    之宣告，因身體、教育、職業、家庭之關係或其他正當事由
    ，執行顯有困難者，得以1元以上3元以下折算一日，易科罰
    金。」參酌被告於上開表號行為時之易科罰金折算標準，應
    依罰金罰鍰提高標準條例廢止前第二條規定，就其原定數額
    提高為100倍折算一日，則本件被告於上開表號行為時之易
    科罰金折算標準，應以銀元300元折算一日，經折算為新臺
    幣後，應以新臺幣900元折算一日。而95年7月1日修正公布
    施行之刑法第41條第1項前段則規定：「犯最重本刑為五年
    以下有期徒刑以下之刑之罪，而受六個月以下有期徒刑或拘
    役之宣告者，得以新臺幣1千元、2千元或3千元折算一日，
    易科罰金。」比較修正前後之易科罰金折算標準，亦以修前
    之規定較有利於被告。是被告於附表編號1至13及17所示之
    重利犯行部分，應依刑法第2條第1項前段規定，適用修正前
    刑法第41條第1項前段及罰金罰鍰提高標準條例廢止前第2條
    規定，諭知其折算標準。
(四)、依刑法第51條定應執行刑時，「裁判確定前犯數罪，其中一
    罪在新法施行前者，亦同（即亦應為新舊法比較）。」最高
    法院95年5月23日第8次刑事庭會議決議可資參照。查被告於
    裁判確定前犯數罪，其中部分罪行係於刑法修正施行之前所
    犯，參照前引最高法院決議意旨，應依刑法第2條第1項之規
    定，比較修正前後刑法第51條第5款規定何者有利於被告。
    而依修正前刑法第51條規定：「數罪併罰，分別宣告其罪之
    刑，依左列各款定其應執行者：」，其中第5款規定：「宣
    告多數有期徒刑者，於各刑中之最長期以上，各刑合併之刑
    期以下，定其刑期。但不得逾20年。」；修正後刑法第51
    條第5款規定：「宣告多數有期徒刑者，於各刑中之最長期
    以上，各刑合併之刑期以下，定其刑期。但不得逾30年。」
    是以比較新舊法適用之結果，行為後之法律並未較有利於行
    為人，仍應適用行為時法即修正施行前刑法第51條第5款規
    定，定其應執行刑。
五、核被告於附表一所示17次行為均係犯刑法第344條之重利罪
    。被告於附表一編號1至13及17所示14次犯行，時間緊接，
    犯罪構成要件相同，顯係基於概括犯意反覆為之，應依修正
    前刑法第56條規定論以連續犯，並依法加重其刑。而被告上
    開連續重利與附表編號14、15、16所示各次犯行間，犯意各
    別，行為互殊，應予分論併罰。爰審酌被告前無不良前科紀
    錄，有高等法院前案紀錄表在卷可稽，素行尚佳，其正值壯
    年，不以正途取利，竟為重利犯行，使人急需資金者愈陷窮
    困，並危害社會秩序，惟其犯後於本院已坦承犯行態度尚佳
    等一切情狀，分別量處如主文所示之宣告刑，並就犯罪事實
    二所示三罪依修正後刑法第41條第1項前段規定，分別諭知
    易科罰金之折算標準。又被告上開犯罪之時間，均係在96年
    4月24日之前，合於依中華民國九十六年罪犯減刑條例第2條
    所定減刑條件，且無同條例第3條所定之不得減刑情形，應
    依該例減其宣告刑二分之一，並分別諭知易科罰金之折算標
    準，及定其應執行之刑與易科罰金之折算標準。另被告係於
    94年1月7日刑法修正施行前犯併合處罰數罪中之一罪，且該
    數罪均符合第41條第1項得易科罰金之規定，依照刑法施行
    法第3之1條第3項規定，應適用90年1月4日修正之刑法第41
    條第2項規定，即雖定執行刑已逾6個月有期徒刑，仍得依上
    開規定諭知易科罰金。又被告犯上開重利犯行所處徒刑易科
    罰金折算標準，雖因行為分別在刑法修正前後而有二種不同
    標準，然於合併定執行刑時，因定執行刑之裁定，又視同判
    決（最高法院民刑庭總會26年2月16日決議〈六〉參照），
    為被告之利益，應依修正施行後刑法第2條第1項前段規定，
    適用較有利於被告之上開修正前刑法第41條第1項前段及罰
    金罰鍰提高標準條例廢止前第2條規定，諭知其定執行刑易
    科罰金之折算標準。扣案如附表二編號1至8所示之物 (即如
    起訴書附表二編號2、7、10、11、17、18、20、22號所載之
    行照部分）為被告所有因犯罪所得之物；另附表二編號9至
    13所示之物 (即如起訴書附表二編號23至27所示之物），為
    被告所有供或預備供犯罪所用之物，均應依刑法第38條第1
    項第2款宣告沒收。其餘扣案之物或與本件無關（如起訴書
    附表二編號1、3、4、5、6、8、9、12、13、14、15、1 6、
    19、21、28第2則廣告、29、30、32、33、36、40 、42、44
    第2、3份契約書、46、48、49、50等），或非屬被告所有之
    物（如起訴書附表二編號2、18、20、22所示之印章部分）
    ，或僅為證明本件犯罪之物證而非犯罪所用之物 (如起訴書
    附表二編號 1至22所載過戶登記書、異動登記書、領牌登記
    書等，及同表編號28第一則廣告、編號31、35、37、38、39
    、41、43、44第一份契約書、45、47等契約書，以及51號廣
    告資料等)，故均不予宣告沒收，併此敘明。
六、據上論斷，應依刑事訴訟法第299條第1項前段，刑法第 2條
    第1項前段、第344條、第41條第1項前段、第38條第1項前段
    ，修正前刑法第56條、第41條第1項前段、第2項、第51條第
    5款，刑法施行法第1條之1、第3條之1第3項，廢止前罰金罰
    鍰提高標準條例第2條，中華民國九十六年罪犯減刑條例第2
    條第1項第3款、第7條、第9條，判決如主文。
本案經檢察官卯○○到庭執行職務。
中    華    民    國    97    年    6     月    25    日
                  刑事第九庭    法  官  賴純慧
以上正本證明與原本無異
如不服本判決應於收受本判決後10日內向本院提出上訴書狀，並
應敘述具體理由。如未敘述上訴理由者，應於上訴期間屆滿後20
日內向本院補提理由書狀（均須按他造當事人之人數附繕本）「
切勿逕送上級法院」。
                                書記官  吳昕韋
中    華    民    國    97    年    6     月    25    日
附錄本案論罪科刑法條全文
刑法第344條：
乘他人急迫、輕率或無經驗，貸以金錢或其他物品，而取得與原
本顯不相當之重利者，處一年以下有期徒刑、拘役或科或併科一
千元以下罰金。
附表一：
┌─┬───┬────┬───┬──────┬───────┬──────┐
│編│被害人│ 時間   │地  點│借款金額    │年利率        │質押物      │
│號│      │        │      │  （元）    │              │            │
├─┼───┼────┼───┼──────┼───────┼──────┤
│ 1│辛○○│92年7月 │福文機│借5000元，實│每10天利息1500│車號VJI-621 │
│  │      │間      │車租賃│得3300多元。│元，年利率約10│重型機車    │
│  │      │        │行    │            │80%。         │            │
├─┼───┼────┼───┼──────┼───────┼──────┤
│ 2│寅○○│92年8月 │同上  │借10000元， │每月利息2000元│車號XPT-439 │
│  │      │間      │      │實得8000元。│，年利率240%。│重型機車    │
├─┼───┼────┼───┼──────┼───────┼──────┤
│ 3│丑○○│92年12月│同上  │借15000元， │每月利息1500元│車號MVW-770 │
│  │      │22 日   │      │實得13500元 │，年利率120%。│重型機車    │
├─┼───┼────┼───┼──────┼───────┼──────┤
│ 4│丙○○│93年11月│同上  │借10000元， │每10天利息1500│車號NLT-426 │
│  │      │20 日   │      │實得約5、600│元，年利率540%│重型機車    │
│  │      │        │      │0元。       │。            │            │
├─┼───┼────┼───┼──────┼───────┼──────┤
│ 5│壬○○│93年11月│同上  │借20000元， │每10天利息1800│車號PIW-400 │
│  │      │25 日   │      │實得16500元 │元，年利率324%│重型機車    │
├─┼───┼────┼───┼──────┼───────┼──────┤
│ 6│辰○○│93年12月│同上  │借10000元， │每10天利息1500│車號NKG-492 │
│  │      │間      │      │實得7000多  │至2000元，年利│重型機車    │
│  │      │        │      │元。        │率約540-720%。│            │
├─┼───┼────┼───┼──────┼───────┼──────┤
│ 7│己○○│93年12月│同上  │借20000元， │每15天利息2000│車號FY6-799 │
│  │      │22 日   │      │實得18000元 │元，年利率240%│重型機車    │
│  │      │        │      │。          │。            │            │
├─┼───┼────┼───┼──────┼───────┼──────┤
│ 8│戊○○│94年1月 │同上  │借25000元， │每15天利息2500│車號CD3-007 │
│  │      │18 日   │      │實得22500元 │元，年利率240%│重型機車    │
│  │      │        │      │。          │。            │            │
├─┼───┼────┼───┼──────┼───────┼──────┤
│ 9│林詣翔│94年1月 │同上  │借20000元， │每15天利息2000│車號J28-693 │
│  │      │27 日   │      │實得18000元 │元，年利率240%│重型機車    │
│  │      │        │      │。          │。            │            │
├─┼───┼────┼───┼──────┼───────┼──────┤
│10│午○○│94年2月 │同上  │借15000元， │每10天利息1500│車號UPK-712 │
│  │      │間      │      │實得13500元 │元，年利率360%│重型機車    │
│  │      │        │      │。          │。            │            │
├─┼───┼────┼───┼──────┼───────┼──────┤
│11│未○○│94年8月 │同上  │借25000元， │每10天利息2500│車號BZ3-609 │
│  │      │間      │      │實得22500元 │元，年利率360%│重型機車    │
│  │      │        │      │。          │。            │            │
├─┼───┼────┼───┼──────┼───────┼──────┤
│12│癸○○│94年11月│同上  │借20000元， │每10天利息2000│車號H33-776 │
│  │      │間      │      │實得18000元 │元，年利率360%│重型機車    │
├─┼───┼────┼───┼──────┼───────┼──────┤
│13│乙○○│95年2月 │同上  │借10000元， │每10天利息1200│車號CE8-556 │
│  │      │24 日   │      │實得8千多元 │元，年利率432%│重型機車    │
├─┼───┼────┼───┼──────┼───────┼──────┤
│14│子○○│95年9月 │同上  │借10000元， │每月利息1500元│車號CC2-723 │
│  │      │間      │      │實得8500元。│，年利率180%。│重型機車    │
├─┼───┼────┼───┼──────┼───────┼──────┤
│15│庚○○│96年2月 │同上  │借45000元， │每10天利息4500│車號P8Y-587 │
│  │      │17 日   │      │實得40500元 │元，年利率360%│重型機車    │
├─┼───┼────┼───┼──────┼───────┼──────┤
│16│林振昌│95年8月 │同上  │借20000元。 │每月3期利息150│車號H88-572 │
│  │      │間      │      │            │00元，年利率  │重型機車    │
│  │      │        │      │            │900%。        │            │
├─┼───┼────┼───┼──────┼───────┼──────┤
│  │甲○○│93年8月 │臺南縣│借25000元。 │每10天利息2500│車號LBZ-699 │
│17│      │間      │永康市│            │元，年利率360%│重型機車    │
│  │      │        │奇美醫│            │。            │            │
│  │      │        │院旁  │            │              │            │
└─┴───┴────┴───┴──────┴───────┴──────┘
附表二
┌─┬─────────────────┬───┬────────────┐
│編│ 名   稱                          │數量  │   備  註               │
│號│                                  │      │                        │
├─┼─────────────────┼───┼────────────┤
│1 │VJI-621重型機車行照               │ 1 張 │同上                    │
│  │                                  │      │(原車主為辛○○）       │
├─┼─────────────────┼───┼────────────┤
│2 │XPT-439重型機車行照               │ 1 張 │同上                    │
│  │                                  │      │(原車主為寅○○）       │
├─┼─────────────────┼───┼────────────┤
│3 │MVW-770重型機車行照               │ 1 張 │同上                    │
│  │                                  │      │(原車主為丑○○）       │
├─┼─────────────────┼───┼────────────┤
│4 │NKG-492重型機車行照               │ 1 張 │同上                    │
│  │                                  │      │(原車主為辰○○）       │
├─┼─────────────────┼───┼────────────┤
│5 │LBZ-699重型機車行照               │ 1 張 │同上                    │
│  │                                  │      │(原車主為甲○○）       │
├─┼─────────────────┼───┼────────────┤
│6 │CC2-723重型機車行照               │ 1 張 │同上                    │
│  │                                  │      │(原車主為子○○）       │
├─┼─────────────────┼───┼────────────┤
│7 │P8Y-587重型機車行照               │ 1 張 │車主登載為福文機車租賃行│
│  │                                  │      │(原車主為庚○○)        │
├─┼─────────────────┼───┼────────────┤
│8 │H88-572重型機車行照               │ 1 張 │同上                    │
│  │                                  │      │(原車主為林振昌）       │
├─┼─────────────────┼───┼────────────┤
│9 │空白租車擔保保證金質押借據(本票)  │ 1 張 │                        │
├─┼─────────────────┼───┼────────────┤
│10│空白契約書                        │ 1 張 │                        │
├─┼─────────────────┼───┼────────────┤
│11│空白機車買賣合約(讓渡書)          │ 1 張 │                        │
├─┼─────────────────┼───┼────────────┤
│12│空白委託切結書                    │ 1 張 │                        │
├─┼─────────────────┼───┼────────────┤
│13│空白買賣暨租賃契約書              │ 1 張 │                        │
└─┴─────────────────┴───┴────────────┘


司法院資訊處製作；財團法人民間司法改革基金會備份。
